臺灣士林地方法院小額民事判決
110年度士小字第1786號
原      告  光華巴士股份有限公司

法定代理人  呂奇龍
訴訟代理人  應楷勳
被      告  柯克明

上列當事人間請求侵權行為損害賠償事件，本院於民國110年10
月14日言詞辯論終結，判決如下：
    主  文
被告應給付原告新臺幣壹萬貳仟柒佰貳拾陸元，及自民國一百一
十年九月二十四日起至清償日止，按週年利率百分之五計算之利
息。
原告其餘之訴駁回。
訴訟費用新臺幣壹仟元，其中新臺幣玖佰貳拾元由被告負擔，餘
由原告負擔。
本判決原告勝訴部分得假執行。
    事實及理由要領
一、原告起訴主張：被告於民國110年5月17日下午3時48分許，
    無照駕駛車牌號碼000-0000號普通重型機車（下稱A車），
    自臺北市○○區○○路000號前，因未注意車前狀況及兩車併行
    之間隔，撞及訴外人盧永義為駕駛之車牌號碼000-0000號自
    用小客車（下稱C車）後，復撞及原告所有並由訴外人崔崇
    道所駕駛之411-U3號營業用大客車（下稱B車），致原告受
    有損害即車輛修理費新臺幣（下同）7,200元、維修期間之
    營業損失6,306元，爰請求被告賠償損害等語，並聲明：被
    告應給付原告13,506元，及自本訴狀繕本送達之翌日起至清
    償日止，按週年利率5％計算之遲延利息。
二、被告答辯略以：本件事故發生之時，C車停在路口，被告看
    到剎車停下來，停在C車左後方，但此時B車快速往被告方向
    駛來，並勾到被告騎乘的A車，致使B車撞及被告騎乘車A車
    ，因此本件事故與被告並無關連等語，並聲明請求駁回原告
    之訴。
三、法院得心證之理由：
  ㈠按因故意或過失，不法侵害他人之權利者，負損害賠償責任
    ；汽車、機車或其他非依軌道行駛之動力車輛，在使用中加
    損害於他人者，駕駛人應賠償因此所生之損害；不法毀損他
    人之物者，被害人得請求賠償其物因毀損所減少之價額，民
    法第184條第1項前段、第191條之2前段、第196條分別定有
    明文。再按物被毀損時，被害人除得依民法第196條請求賠
    償外，並不排除民法第213條至第215條之適用；依民法第19
    6條請求賠償物被毀損所減少之價額，得以修復費用為估定
    之標準，但以必要者為限（例如：修理材料以新品換舊品，
    應予折舊）（最高法院77年度第9次民事庭會議決議(一)參
    照）。
  ㈡經查，原告主張之事實，已據提出與所述相符之行車執照、
    道路交通事故當事人登記聯單、估價單、照片、營運明細表
    等件為證，並經本院依職權調取本件交通事故初步分析研判
    表、現場圖、調查報告表、現場照片等資料查核明確，雖被
    告主張其所駕駛之A車，係因遭B車勾到而撞及B車，但是經
    本院當庭勘驗本件事故發生時B車之行車紀錄器，可見當時C
    車停於路邊，B車已行至C車左側，A車並無停止，而係稍為
    減速後即逕插入B車與C車間，隨後翻滾倒地，並於倒地過程
    中撞及B車，有本院110年10月14日勘驗筆錄及所附翻拍照片
    在卷可查（見本院卷第89、92-117頁），被告前述抗辯，顯
    與事實不符。按汽車行駛時，駕駛人應注意車前狀況及兩車
    並行之間隔，並隨時採取必要之安全措施，道路交通安全規
    則第94條第3款定有明文。被告前揭行為，顯未注意B車與C
    車之間距已不足以供A車通過，且又未注意與B車並行之間隔
    ，以致前述車禍發生，顯已違反前述規定，且依當時情形，
    又無不能注意之情事，且與B車之車損具相當因果關係，自
    應就B車之車損負過失侵權行為責任。從而，原告本於上開
    法律規定，請求被告賠償系爭車輛修復費用及營業損失，應
    屬有據。
  ㈢依原告所提之估價單，其修復費用為7,200元（其中工資4,20
    0元、塗裝1,800元、材料1,200元），然而以新零件更換舊
    零件之零件折舊部分非屬必要費用，應予扣除。茲查，系爭
    車輛係於103年5月15日出廠使用（行車執照僅記載出廠年月
    ，未載明出廠日，依法推定為該月15日），有行車執照影本
    附卷可稽，依行政院所頒固定資產耐用年數表及固定資產折
    舊率表之規定，運輸業用大客車耐用年數為4年，依定率遞
    減法每年應折舊千分之438，且參酌營利事業所得稅查核準
    則第95條第6項規定「固定資產提列折舊採用平均法或定率
    遞減法者，以1年為計算單位，其使用期間未滿1年者，按實
    際使用之月數相當於全年之比例計算之，不滿1月者，以1月
    計」而為計算，則算至本件事故發生時之110年5月17日，系
    爭車輛已逾耐用年數，依上開固定資產耐用年數表及固定資
    產折舊率表規定，折舊後之殘值以成本10分之1為合度，則
    系爭車輛修復費用經扣除折舊後，應以120元為修復之必要
    費用，加上其餘非屬零件之工資4,200元、塗裝1,800元，合
    計為6,420元。再原告主張6,306元之營業損失，亦據原告提
    出紅3區間車路線營運明細表為證（見本院卷第24-30頁），
    並說明其計算方式在案（見本院卷第32頁），亦為有據，應
    予准許。
四、從而，原告請求被告給付12,726元（6,420+6,306＝12,726）
    及自起訴狀繕本送達之翌日即110年9月24日起至清償日止，
    按週年利率5%計算之利息，為有理由，應予准許，逾此範圍
    之請求，則無理由，應予駁回。本件原告勝訴部分係就民事
    訴訟法第436條之8第1項適用小額程序所為被告敗訴之判決
    ，依同法第436條之20規定，應依職權宣告假執行。
五、訴訟費用負擔之依據：民事訴訟法第79條。依職權確定訴訟
    費用額為1,000元（第一審裁判費），其中920元由被告負擔
    ，餘由原告負擔。
中　　華　　民　　國　 110　　年　　10　　月　　28　　日
              　　士林簡易庭法  官  陳紹瑜
以上正本係照原本作成。
如不服本判決，應於送達後20日內，向本院提出上訴狀並應記載
上訴理由，表明關於原判決所違背之法令及其具體內容與依訴訟
資料可認為原判決有違背法令之具體事實，如於本判決宣示後送
達前提起上訴者，應於判決送達後20日內補提上訴理由書（須附
繕本）。
中　　華　　民　　國　 110　　年　　10　　月　　28　　日
　                          書記官  吳雪華